臺灣高等法院臺南分院刑事判決　　　 94年度交上易字第556號
　上　訴　人
　即　被　告　乙○○
上列上訴人因贓物等案件，不服臺灣臺南地方法院94年度交易字
第66號，中華民國94年8月24日第一審判決（起訴案號：臺灣臺
南地方法院檢察署94年度偵字第6181號；併辦案號：臺灣臺南地
方法院檢察署94年度偵字第7236號），提起上訴，本院判決如下
：
    主  文
上訴駁回。
    事  實
一、乙○○於民國（下同）87、88年間，因妨害風化、贓物及竊
    盜等案件，分別經臺灣板橋地方法院、臺灣臺中地方法院及
    臺灣宜蘭地方法院，各判處有期徒刑3年、1年6月及6月確定
    ，上開案件經接續執行後，於92年10月8日縮短刑期假釋出
    監，並於93年12月1日假釋期滿執行完畢；又於93年間，因
    犯酒後駕車之公共危險罪，經臺灣板橋地方法院判處罰金3
    萬元確定在案（此部分就本件而言並未構成累犯）。
二、詎乙○○猶不知悔改，明知車牌號碼MLF-490及XGC-505號重
    型機車，均為來路不明之贓物，仍基於故買贓物之概括犯意
    ，先後連續於(一)94年3月8日上午10時許，在台南市台南公園
    內，以新台幣（下同）5000元之代價，向真實姓名年籍均不
    詳、綽號「大砲」之男子，購買甲○○所有，平日由其妻劉
    宛芳管理使用，於同年3月3日16時30分許，在台南市○○路
    111號前失竊之車牌號碼MLF-490號（引擎號碼GY6D-248811
    ）重型機車。(二)94年5月2日18時許，在高雄市○○街附近，
    以3500元之代價，向真實姓名年籍均不詳、綽號「阿文」之
    男子，購買丙○○所有，於同年4月26日17時許，在高雄市
    ○○街269號前失竊之車牌號碼XGC-505號（引擎號碼FG-176
    979）重型機車，以供代步之用。嗣後並於(一)同年3月23日15
    時15分許，駕駛車牌號碼MLF-490號重型機車，行經屏東市
    ○○路與永福路之交岔路口時；(二)同年5月8日15時15分許，
    駕駛車牌號碼XGC-505號之重型機車，行經台南市○○路307
    巷125號前時，分別為警查獲而知悉上情。
三、乙○○另於94年5月8日15時10分許，在台南市台南公園內，
    明知其飲用高梁酒後，已達不能安全駕駛動力交通工具之狀
    態，竟仍自該處駕駛上開車牌號碼XGC-505號重型機車，欲
    至台南縣應徵工作。嗣於同日15時15分許，其正行經台南市
    ○○路307巷125號前時，因騎贓車為警查獲，而經警發現其
    身上散發酒味，當場測得乙○○之吐氣所含酒精濃度高達每
    公升0.89毫克（MG/L），進而查悉上情。
四、案經台南市警察局第五分局報請臺灣臺南地方法院檢察署檢
    察官偵查起訴，併案部分則經屏東縣警察局報請臺灣屏東地
    方法院檢察署偵查後，移轉臺灣臺南地方法院檢察署併辦。
    理  由
一、訊據上訴人即被告乙○○對上開故買贓物之事實迭據其在警
    訊、偵查、原審時坦承不諱（詳屏東縣警察局屏警刑三字第
    0940014157號卷（下稱「屏縣警卷」）第3至5頁、臺南市警
    察局第五分局南市警五刑偵字第327號卷（下稱「南市警卷
    」）第2頁、94年偵字第7236號卷第22至23頁、94年偵字第
    6181號卷第32頁、原審卷第36頁及第54頁），核與被害人丙
    ○○、劉宛芳等分別於警訊、偵查時證述失竊經過相符（詳
    屏縣警卷第6至8頁、94年度偵字第1135號卷第18頁、南市警
    卷第6至7頁），復有屏東縣警察局扣押筆錄、扣押物品收據
    與扣押物品目錄表、台南市警察局車輛失竊證明單、贓物認
    領保管單、車輛竊盜及車輛失竊資料個別查詢報表各乙紙及
    蒐證照片7幀（附於屏縣警卷第10至14頁、第17至24頁），
    以及高雄市政府警察局三民第一分局車輛協尋證明單、車輛
    竊盜及車輛失竊資料個別查詢報表、扣押書、贓物認領保管
    單各乙紙在卷可證（附於南市警卷第11至14頁），被告之自
    白核與事實相符，犯行足堪認定，應予依法論科。
二、至對於上開服用酒類，不能安全駕駛動力交通工具之犯罪事
    實則予否認，辯稱：伊雖有喝酒，但是在臺南市○○路喝酒
    ，並非在台南市台南公園內喝酒，且並未於酒後騎機車等語
    。惟查：被告於警訊時明確供稱：「我於本日（指94年5月8
    日）八時左右開始，在臺南市中山公園與朋友共四人喝高粱
    酒，我喝了大約一瓶，我於15時10分左右離開，我離開後駕
    駛XGC-505號機車即被警查獲」、「問：你因何要酒後駕車
    ？答：我不知道酒後不可以駕車」。偵查中對公共危險部分
    (即酒後駕車)則稱：「我不願認公共危險罪，因為我討厭警
    察，警察刁難我，我已經沒有工作了，還給我酒測」。於原
    審供稱：「酒後駕車部分我承認」、「我均承認，起訴書犯
    罪事實及併辦意旨之犯罪事實均實在」、「警訊及檢察官偵
    查時所言均實在」（詳南市警卷第4頁、94年偵字第6181號
    卷第31頁至32頁、原審卷第51頁及第54頁），復有吐氣酒精
    濃度測試表、刑法第185條之3案件測試觀察紀錄表及台南市
    警察局舉發違反道路交通管理事件南市警交字第S00000000
    號通知單各1紙（附於南市警卷第8至10頁）在卷可證，事後
    翻異前供，否認酒後駕車，顯係卸責之詞，不足採信，此部
    分犯行亦堪認定，應予依法論科。
三、核被告乙○○所為，係犯刑法第349條第2項之故買贓物罪及
    同法第185條之3之酒後駕車之公共危險罪。又其先後兩次故
    買贓物犯行，時間緊接，方法相同，觸犯構成要件相同之罪
    名，顯係基於概括之犯意反覆為之，自應依刑法第56條連續
    犯以一罪論，並加重其刑。另被告前於87、88年間，即因妨
    害風化、贓物及竊盜等案件，分別經臺灣板橋地方法院、臺
    灣臺中地方法院及臺灣宜蘭地方法院，各判處有期徒刑3年
    、1年6月及6月確定在案，上開案件經接續執行後，於92年
    10月8日縮短刑期假釋出監，並於93年12月1日假釋期滿執行
    完畢等情，有臺灣高等法院被告全國前案紀錄表及刑案資料
    查註紀錄表各1份在卷可稽（附於94年偵字第6181號卷第19
    至29頁、原審卷第5至21頁），被告於5年之內，再犯本件有
    期徒刑以上之罪，為累犯，應依刑法第47條之規定，加重其
    刑；其所犯連續故買贓物罪部分，則應遞加重之。又被告所
    犯上開2罪間，犯意及行為態樣均有不同，犯罪構成要件各
    異，故應分別論罪，併合處罰。至移送併案部分（94年度偵
    字第7236號），雖未經檢察官起訴，惟其既與上開故買贓物
    論罪科刑部分，具連續犯之關係，屬裁判上一罪，依審判不
    可分原則，該移送併案部分應為原起訴效力所及，故本院自
    應予以審理。
四、原審認被告罪證明確，適用刑法第349條第2項、第185條之
    3、第47條、第56條、第51條第5款，罰金罰鍰提高標準條例
    第1條前段，並審酌被告之品行、犯罪動機、目的、手段、
    生活狀況、犯罪所生危險損害以及被告教育程度等情狀，分
    別量處有期徒刑八月及三月，並定其應執行之刑十月，本院
    經核原審認事用法及量刑均無不當，被告上訴意旨，未載理
    由 ，顯無理由，應予駁回。
五、據上論斷，應依刑事訴訟法第368條，判決如主文。
本案經檢察官林炎昇到庭執行職務。
中　　華　　民　　國　　94　　年　　12　　月　　29　　日
　　　　　　　　　刑事第五法庭  審判長法　官 楊明章
　　　　　　　　　　　　　　　　　    法　官 吳森豐
　　　　　　　 　 　　　　　　　　　　法　官 戴勝利
以上正本證明與原本無異。
不得上訴。
　　　　　　　　　　　　　　　　　　　書記官 李珍鳳
中　　華　　民　　國　　94　　年　　12　　月　　30　　日
附錄：本案論罪科刑法條全文
刑法第185條之3：服用毒品、麻醉藥品、酒類或其他相類之物，
                不能安全駕駛動力交通工具而駕駛者，處1年
                以下有期徒刑、拘役或3萬元以下罰金。
刑法第349條第2項：搬運、寄藏、故買贓物或為牙保者，處5年
                以下有期徒刑、拘役或科或併科1千元以下罰
                金。
